# TOT项目调试费用的账务处理

提问人：myeternity 时间：2020-06-19 11:33:02
公司从政府接管水厂，委托运营，未支付对价。接管后，发生调试费用约 40 万元，请教陈版及各位老师，调试费用是直接计入当期损益吗？

回答人：chenyiwei
根据该项支出能否使未来的特许经营期限受益，确认为无形资产（或金融资产）或者费用化。即首先判断是否符合资产的确认条件。